【裁判字號】    97,抗,594
【裁判日期】    970731
【裁判案由】    本票裁定
【裁判全文】
臺灣臺北地方法院民事裁定               97年度抗字第594號
抗  告  人  甲○○
相  對  人  香港商香港上海豐銀行股份有限公司
法定代理人  乙○○
上列當事人間請求本票裁定事件，抗告人對於民國97年5月21日
本院所為之97年度票字第18991號裁定提起抗告，本院裁定如下
：
    主  文
抗告駁回。
抗告程序費用新台幣壹仟元由抗告人負擔。
    理  由
一、按執票人向本票發票人行使追索權時，得聲請法院裁定後強
    制執行，票據法第123條定有明文。次按本票執票人，依上
    開規定，聲請法院裁定許可對發票人強制執行，係屬非訟事
    件，此項聲請之裁定，及抗告法院之裁定，僅依非訟事件程
    序，以審查強制執行許可與否，並無確定實體上法律關係存
    否之效力，如發票人就票據債務之存否有爭執時，應由發票
    人提起確認之訴，以資解決（最高法院57年台抗第76號判例
    意旨參照）。
二、本件相對人主張：相對人執有抗告人於民國94年9月12日簽
    發之本票1紙，金額新臺幣（下同）600,000元，付款地在台
    北市，利息按年息8.35%計算，免除作成拒絕證書，到期日
    未載，詎於97年3月9日經提示僅獲支付部分款項，尚餘253,
    729元未獲付款，為此提出本票1紙，聲請裁定就上開金額及
    依約定利率計算之利息准許強制執行等語。
三、抗告人抗告意旨略以：抗告人於94年9月向相對人申請無擔
    保信用貸款，惟簽訂借貸契約時並未簽立本票，此與一般銀
    行無擔保信用借貸之行政作業明顯不符；又抗告人已多次向
    相對人洽談適當還款方案，惟協商不成，目前已向台灣台南
    地方法院聲請更生程序，為免有損抗告人權益，爰依法提起
    抗告求為廢棄原裁定等語。經查，相對人主張之事實，業據
    提出系爭本票1紙為證，系爭本票為形式上之審查，其已具
    備本票各項應記載事項，合於票據法第120條規定，屬有效
    之本票；至抗告人是否確有簽發本票之情事，乃實體上之爭
    執，核屬票據債務存否之爭執，揆諸上開說明，應由抗告人
    提起確認之訴，以資解決，不得於非訟事件程序中為此爭執
    ，抗告法院亦不得予以審究；又抗告人是否向法院聲請更生
    或法院裁定開始更生程序，亦僅關於債權人為強制執行時，
    是否應依更生程序為之問題，要與本件應否許可本票強制執
    行之裁定無涉，則原審裁定准許強制執行，並無不合。從而
    ，抗告意旨指摘原裁定不當，求予廢棄，為無理由，應予駁
    回。
四、據上論結，本件抗告為無理由，依非訟事件法第21條第2項
    、第24條第1項、第46條、民事訴訟法第495條之1第1項、第
    449條第1項、第78條，裁定如主文。
中    華    民    國    97    年    7     月    31    日
                  民事第五庭審判長  法  官  薛中興
                                    法  官  吳佳薇
                                    法  官  林妙黛
以上正本係照原本作成。
本裁定不得抗告。
中    華    民    國    97    年    7     月    31    日
                                    書記官  陳怡君


司法院資訊處製作；財團法人民間司法改革基金會備份。
